# 请教陈版及各位老师，关于债权债务豁免的问题

提问人：mh20010810 时间：2023-01-11 09:51:53
香港公司A的资产负债转到香港公司B，转移完成后，香港公司A注销，香港公司A与香港公司B名义上无任何关系，实际是同一控制人控制。IPO过程中，报告期内香港公司B公司为并表范围内子公司，香港公司A非并表范围。
（ 1 ）本次资产并购如何定价，需要评估吗？
（ 2 ）若最终评估，B公司需要支付A公司 3000 万，A公司是否可以直接豁免B公司的债务。

回答人：chenyiwei
负债的转移金额即为支付义务金额的转移，通常情况下公允价值较容易确定。如果公允价值容易确定的，则无需专门评估。
因为是同一控制下的关联方之间的债务转移和豁免，故双方均按权益性交易原则处理。

提问人：mh20010810 时间：2023-01-16 09:00:18
陈版，您好，按照权益性交易原则处理，是双方都记入资本公积吗，

回答人：chenyiwei
在本案例中是。因为两者是平级的兄弟公司。

提问人：mh20010810 时间：2023-01-17 10:32:17
陈版，您好，这样会导致香港公司A，也就是资产、负债出售方的资本公积冲成负数，负数有关系不

回答人：chenyiwei
可以接受将出售方的资本公积冲减为负数。